【裁判字號】    95,台上,578
【裁判日期】    950208
【裁判案由】    違反毒品危害防制條例等罪
【裁判全文】
最高法院刑事判決              九十五年度台上字第五七八號
    上  訴  人  甲○○
                        之2（另案在台灣台南監獄台南分監
                        執行）
                乙○○
                        95號.
上列上訴人等因違反毒品危害防制條例案件，不服台灣高等法院
台南分院中華民國九十四年十一月九日第二審判決（九十四年度
上訴字第九四六號，起訴案號：台灣台南地方法院檢察署九十二
年度偵字第八一三六、八二九二、一０二二九號「第一、二審判
決書均漏載第八二九二、一０二二九號」），提起上訴，本院判
決如下：
    主  文
原判決撤銷，發回台灣高等法院台南分院。
    理  由
本件原判決認定上訴人甲○○、乙○○二人係同居男女朋友關係
，竟基於意圖販賣第一級毒品海洛因及第二級毒品安非他命營利
之概括犯意聯絡，自民國九十二年二月間某日起，分別於原判決
附表一、二所示之時間、地點，連續販賣第一級毒品海洛因或第
二級毒品安非他命予他人，詳情如各該附表所示。嗣於同年七月
十八日十九時二十五分許，為警持搜索票在甲○○住處查獲，並
扣得如原判決附表三編號一、二所示之毒品，及編號三所示其二
人所有供聯絡交易毒品用之行動電話四支等情。因而維持第一審
均論處上訴人二人共同連續販賣第一級毒品（累犯）罪刑（甲○
○處無期徒刑，乙○○處有期徒刑九年六月）及皆論處其二人共
同連續販賣第二級毒品（累犯）罪刑（甲○○處有期徒刑九年，
乙○○處有期徒刑五年）之判決，駁回上訴人二人此部分之第二
審上訴。固非無見。
惟查：(一)、科刑之判決書，須認定之事實與理由之說明兩相一致
，方為合法。倘事實欄之記載與其所附為事實及理由一部之附表
內容兩歧，自屬判決理由矛盾，依刑事訴訟法第三百七十九條第
十四款後段規定，當然為違背法令，自足構成撤銷之原因。原判
決事實欄記載上訴人二人犯罪時間為「自九十二年二月間某日起
」（見原判決第二頁第五行），乃其附表二編號二所示之犯罪時
間則認定係「九十一年九月起」（見原判決第十五頁第三行），
理由五－(一)內，復敘明後者部分應不另為無罪之諭知，明顯兩歧
，自有判決理由矛盾之違法。(二)、與待證事實有重要關係，且攸
關被告重大利益，在客觀上有調查之必要性，倘經調查，而仍未
明瞭者，即與未經調查情形無異，遽行判決，自有應於審判期日
調查之證據而未予調查之違失。甲○○於警詢之初已供稱：「該
些一、二級毒品，是我於九十二年七月十六日，在台南市○○路
小北夜市內（詳細地址不詳），向乙名綽號『阿虎』之男子所購
買，我以新台幣伍仟元購買該些一級毒品，另二級毒品我以新台
幣貳萬伍仟元購買該些毒品」等語（見第0000000000
號警卷第十三頁），原判決且認定上訴人二人於九十二年六月間
，販賣海洛因二次給韋承泰，且於同年三、四月起至六月止，販
賣安非他命二次給韋承泰，地點均在永康市○○路附近（見原判
決附表一編號三，及附表二編號七，分見第十四、十五頁），則
其二人販入及售出之毒品，倘係同時兼有第一級及第二級者，似
應認屬一行為觸犯二罪名之想像競合犯，而非數罪併罰之情形，
此攸關上訴人之重大利益，自有調查究明之必要，乃原審未遑查
明，遽行判決，難認無證據調查未盡之違失。以上，或為上訴意
旨所指摘，或屬本院得依職權調查之事項，應認原判決具有發回
更審之原因。原判決理由五說明不另為無罪諭知部分，基於審判
不可分原則，一併予以發回。至原判決理由二－(一)及四之末段所
載「附表四」（分見原判決第二頁末行、第三頁第一行、第十二
頁倒數第六行），似為「附表三」之誤繕，於更審時，宜併注意
更正之，附此指明。
據上論結，應依刑事訴訟法第三百九十七條、第四百零一條，判
決如主文。
中    華    民    國  九十五  年    二    月    八    日
                      最高法院刑事第八庭
                          審判長法官  張  淳  淙
                                法官  張  春  福
                                法官  呂  丹  玉
                                法官  洪  昌  宏
                                法官  蔡  彩  貞
      本件正本證明與原本無異
                                      書  記  官
中    華    民    國  九十五  年    二    月   十三   日
                                                      Ｋ


司法院資訊處製作；財團法人民間司法改革基金會備份。
